臺灣高雄地方法院民事判決　　　　　　 94年度簡上字第136號
上　訴　人　丙○○
被 上訴 人　甲○○
當事人間請求給付租金事件，上訴人對於民國94年5 月26日本院
高雄簡易庭94年度雄簡字第876 號第一審簡易判決提起上訴，本
院於94年11月17日言詞辯論終結，判決如下：
    主  文
原判決關於命上訴人給付部分及訴訟費用（除確定部分外）之裁
判均廢棄。
上開廢棄部分，被上訴人在第一審之訴駁回。
第一審（除確定部分外）及第二審訴訟費用由被上訴人負擔。
    事實及理由
一、被上訴人主張：上訴人於民國93年2 月1 日向伊承租其所有
    門牌號碼為高雄縣岡山鎮○○路10巷21弄120 之2 號2 樓12
    室之房屋，約定租期自93年2 月1 日起至94年1 月30日止，
    租金每月為新台幣（下同）5,000 元，並未收取押租金。詎
    上訴人僅付租金至93年5 月即未再繳納，嗣於94年1 月間自
    行搬離租處，尚欠8 個月租金共40,000元未付，爰依租賃契
    約之法律關係提起本訴，請求上訴人給付積欠之租金40,000
    元等情。
二、上訴人則以：伊向被上訴人承租前開房屋有繳付押租金10,0
    00元，且每月均依約給付租金，因被上訴人於93年9 月間告
    知伊自10月份起租金要調漲至每月5,100 元，伊認已違反租
    賃契約，即向被上訴人表明僅承租至93年10月為止，嗣於93
    年10月底伊搬離該處後，被上訴人之配偶乙○○○才於同年
    11月間代為退還押租金，伊即將租屋之鑰匙交還予乙○○○
    ，兩造已同意終止租約，伊從未曾積欠被上訴人任何租金等
    語，資為抗辯。
三、原審判決上訴人應給付被上訴人租金40,000元，上訴人提起
    本件上訴，其上訴聲明：(一)原判決關於命上訴人給付部分廢
    棄；(二)上開廢棄部分，被上訴人在第一審之訴駁回。被上訴
    人之答辯聲明：駁回上訴人之上訴。（至原審被告林慶峰部
    分因未據上訴而告確定）。
四、兩造不爭執之事項：上訴人於93年2 月1 日向被上訴人承租
    系爭房屋，約定租期自93年2 月1 日起至94年1 月30日止，
    租金每月為5,000 元。
五、觀諸兩造之主張及陳述，本件所應予審究之爭點厥為：(一)被
    上訴人是否有收取上訴人給付之押租金10,000元？(二)兩造之
    租賃關係有無終止？(三)上訴人是否有積欠被上訴人8 個月之
    租金40,000元？茲分敘本院得心證之理由如下：
（一）被上訴人是否有收取上訴人給付之押租金10,000元？
      被上訴人固主張本件租約並未收取押租金云云，惟據被上
      訴人於起訴時所提出之房屋租賃契約書第3 條第2 項明白
      約定：「保證金（即押租金）新臺幣壹萬元整，於租賃期
      滿交還房屋時甲方（即被上訴人）無息退還乙方（即上訴
      人）」等語（見原審卷第13頁），足認兩造間有押租金之
      約定。且上訴人所繳付之押租金已交給被上訴人收受乙節
      ，並經房屋租賃契約書特別載明：「保證金壹萬元，2/1
      日付伍仟，2/10付伍仟」等語明確（見原審卷第16頁），
      亦應認被上訴人確有收受上訴人交付之押租金無誤。至被
      上訴人於本院雖提出房屋租賃契約書原本（置於本院卷證
      件存置袋內），上開已收受押租金之記載全部遭到被上訴
      人塗銷，業據被上訴人自認在卷（見本院卷第33頁），惟
      上開記載既係被上訴人於起訴後始為塗銷，即不足採為被
      上訴人未收取押租金之有利證據，是以被上訴人主張未收
      到上訴人之押租金云云，委無足取。
（二）兩造間之租賃關係有無終止？
      上訴人抗辯其因被上訴人要調漲房租，故僅租到93年10月
      底即搬回家中等情，業據證人即上訴人之兄陳漢誠於本院
      證述：上訴人在岡山上班，所以在當地租房子住，於93年
      11月初沒有在外租屋，搬回原籍等語綦詳（見本院卷第35
      頁），參以被上訴人確有向上訴人收取押租金，已如前述
      ，且被上訴人事後亦自行塗銷上訴人交付押租金之記載，
      足證被上訴人應已退還上訴人之押租金，因此被上訴人既
      於上訴人表示不願續租且於93年10月底搬離後，將上訴人
      交付之押租金退還，顯見其應已同意上訴人提前退租，準
      此，上訴人主張兩造業已提前於93年10月底合意終止租賃
      契約，應屬可採。
（三）上訴人是否有積欠被上訴人8個月之租金40,000元？
      按當事人訂立租賃契約，約定由承租人交付押租金者，其
      交付押租金之目的，乃在擔保承租人支付租金及賠償損害
      之用；是按諸常情，租賃關係消滅時，倘承租人欠有租金
      或負有損害賠償債務者，出租人均將其所交之押租金予以
      抵充。本件被上訴人既已返還押租金予上訴人，足見上訴
      人並未有欠繳租金或違約之情事，否則上訴人倘有租金未
      繳，被上訴人豈有不以押租金加以抵充之理，由此可見被
      上訴人主張上訴人共積欠租金40,000元未繳云云，尚屬無
      據。
六、綜上所述，上訴人既未積欠被上訴人租金，則被上訴人本於
    租賃契約之法律關係，請求上訴人給付租金40,000元，並無
    理由，應予駁回。原審就上開駁回部分，為被上訴人勝訴之
    判決，自有未洽，上訴意旨就此部分指摘原判決不當，求予
    廢棄改判，為有理由，自應由本院予以廢棄改判如主文第2
    項所示。
七、本件事證已臻明確，兩造其餘攻擊防禦方法，核與判決結果
    不生影響，爰不一一論述，併此敘明。
據上論結，本件上訴為有理由，依民事訴訟法第436 條之1 第3
項、第450 條、第78條，判決如主文。
中　　華　　民　　國　　94　　年　　11　　月　　30　　日
                民事第五庭審判長法　官  魏式璧
                                法　官　方錦源
                                法　官　吳俊龍
正本係照原本作成。
本判決不得上訴。
中　　華　　民　　國　　94　　年　　11　　月　　30　　日
                                書記官  馮欽鳳
